臺灣士林地方法院刑事判決
111年度重訴字第1號
公  訴  人  臺灣士林地方檢察署檢察官
被      告  PHAM VAN DAT（越南籍，中文名：范文達）




指定辯護人  錢美華律師
上列被告因家庭暴力罪之殺人案件，經檢察官提起公訴（110年
度偵字第21725號），本院判決如下：
    主  文
甲○ ○ ○○     （中文名：范文達）犯殺人罪，處有期徒刑拾肆
年。並於刑之執行完畢或赦免後，驅逐出境。 
    事  實
一、甲○ ○ ○○     （中文姓名：范文達，下稱范文達）與LUU T
    HI KIM OANH（中文姓名：己○○○，下稱己○○○）係夫妻，2人
    具有家庭暴力防治法所定之家庭成員關係。民國110年11月2
    3日晚間9時許，范文達因認己○○○有外遇及兩人間財務問題
    ，與己○○○在新北市○○區○○街000號1樓外發生爭執，經己○○○
    同事丁○○○勸阻後，范文達遂騎乘電動腳踏車搭載己○○○、丁○○○前往其宿舍廚房即新北市○○區○○○路000巷00○0號旁貨櫃
    屋（下稱貨櫃屋）。抵達貨櫃屋後，范文達先拿起貨櫃屋內
    廚房之菜刀1支，要求己○○○與外遇男子斷絕關係，並撥打行
    動電話與在越南之親友們視訊通話，此時恰在貨櫃屋廚房內
    之丙○○為免發生意外，遂乘范文達不注意之際藏起該菜刀，
    惟范文達因己○○○外遇及財務等問題，對己○○○心生不滿，竟
    基於殺人之犯意，另至貨櫃屋外流理台拿取水果刀及刀子各
    1支後再入內，范文達於再度與親人視訊後，即接續持該水
    果刀朝己○○○之頸肩及胸部等處刺殺9刀，致己○○○因多處銳
    器傷、大量出血致出血性休克當場死亡，其後范文達即將上
    開水果刀棄置在現場後前往新北市○○區○○○路000號2樓宿舍
    （下稱宿舍）。嗣經警據報前往貨櫃屋，扣得如附表編號1
    、2所示水果刀及菜刀各1支，再循線前往宿舍，見范文達持
    刀自刎頸部，遂予以制止後將范文達送往汐止國泰醫院救治
    ，並扣得如附表編號3至5所示之菜刀及物品，始查悉上情。
二、案經己○○○之母阮氏柳告訴暨新北市政府警察局汐止分局報
    告臺灣士林地方檢察署檢察官偵查起訴。
    理  由
壹、證據能力
一、按被告以外之人於審判外之言詞或書面陳述，除法律有規定
    者外，不得作為證據，刑事訴訟法第159 條第1 項定有明文
    。查證人丙○○、丁○○○於警詢之陳述，係屬被告以外之人於
    審判外之陳述，且據被告范文達及其辯護人爭執其證據能力
    （本院111年度重訴字第1號卷【下稱本院卷】卷一第99頁至
    第100頁），而前揭被告以外之人於審判外之陳述又無其他
    符合傳聞例外之條件，依照上開規定，該供述證據自無證據
    能力。
二、本判決引用被告以外之人於審判外之陳述，雖屬傳聞證據，
    然除證人丙○○、丁○○○於警詢之證述外，就本件認定事實所
    引用之其餘卷證資料，檢察官、被告及其辯護人於本院準備
    程序均表示無意見、同意作為證據（本院卷一第99頁至第10
    5頁），且迄至本院言詞辯論終結前均未就上開證據之證據
    能力聲明異議（本院卷二第68頁至第75頁），本院審酌上開
    證據資料作成時之情況，尚無違法不當及證明力明顯過低之
    瑕疵，認為以之作為證據應屬適當，揆諸刑事訴訟法第159
    條之5第1項規定，均有證據能力。又本判決其他引用資以認
    定事實所憑之非供述證據，並無證據證明係公務員違背法定
    程序所取得，依刑事訴訟法第158條之4反面解釋，亦有證據
    能力。
參、實體部分：
一、本案認定犯罪事實所憑之證據及理由：    
  ㈠上開犯罪事實，業據被告於偵查、本院準備程序及審理中均
    坦承不諱（臺灣士林地方檢察署110年度偵字第21725號卷【
    下稱偵卷】、本院卷一第20頁、第98頁、本院卷二第83頁）
    ，核與證人丙○○證述於偵查及本院審理中之證述（偵卷第43
    頁至第45頁、第108頁至第113頁、本院卷一第234頁至第250
    頁）、證人丁○○○於偵查及本院審理中之證述（偵卷第29頁
    至第31頁、第108頁至第113頁、本院卷一第209頁至第234、
    236頁）均大致相符，並有臺灣士林地方檢察署檢驗報告書
    及相驗照片（臺灣士林地方檢察署110年度相字第716號卷【
    下稱相字卷】第19頁至第22頁、第59頁至第66頁、第72頁至
    第130頁）、法務部法醫研究所解剖報告書暨鑑定報告書（
    相字卷第158頁至第165頁）、新北市政府警察局汐止分局扣
    押筆錄、扣押物品目錄表（執行處所：新北市○○區○○○路000
    巷00○0號旁貨櫃屋，偵卷第49頁至第52頁）、新北市政府警
    察局汐止分局搜索扣押筆錄、扣押物品目錄表（執行處所：
    新北市○○區○○○路000號2樓宿舍，偵卷第54頁至第57頁）、
    被告之傷勢照片（偵卷第66頁至第67頁）案發現場照片（偵
    卷第68頁至第77頁、第82頁至第84頁）、監視器影像翻拍照
    片（偵卷第78頁至第81頁）、扣案證物照片（偵卷第85頁至
    第89頁）、證人丙○○遭被告毀損之手機照片（偵卷第117頁
    ）、證人丁○○○遭被告毀損之手機照片、遭被告擊傷之傷勢
    照片（偵卷第118頁至第119頁）、新北市政府警察局汐止分
    局現場勘察報告及附件（本院卷一第275 頁至第394 頁）等
    資料在卷可稽，且有如附表編號1所示水果刀1支、編號2至3
    所示菜刀各1支扣案可佐，足認被告前揭不利於己之任意性
    自白核與事實相符，可資採憑。
　㈡綜上所述，本案事證業已明確，被告前揭犯行洵堪認定，應
    依法論科。
二、論罪科刑
　㈠按家庭暴力防治法所稱之「家庭暴力」者，為家庭成員間實
    施身體、精神或經濟上之騷擾、控制、脅迫或其他不法侵害
    之行為；又所稱之「家庭暴力罪」者，謂家庭成員間故意實
    施家庭暴力行為而成立其他法律所規定之犯罪，家庭暴力防
    治法第2條第1款、第2款分別定有明文。經查，被告於案發
    時係被害人之夫，業據被告自承在卷（偵卷第15頁），是渠
    等為家庭暴力防治法第3條第1款規定之家庭成員。是被告前
    揭所為，屬對家庭成員間實施不法侵害之行為，自該當家庭
    暴力防治法所稱之家庭暴力罪，惟因家庭暴力防治法對於家
    庭暴力罪並無科處刑罰之規定，僅依刑法規定予以論罪科刑
    即可。核被告所為，係犯刑法第271條第1項之殺人罪。被告
    於密切接近之時間，在貨櫃屋內多次持水果刀揮刺被害人己○○○之行為，各行為間之獨立性極為薄弱，依一般社會觀念
    ，不應強行分開，應視為數個舉動之接續施行，合為包括之
    一行為予以評價，屬接續犯。
　㈡刑法第59條部分：　
　  按得依刑法第59條酌量減輕其刑者，必須犯罪另有特殊之原
    因與環境等情，在客觀上足以引起一般同情，認為即予宣告
    法定最低度刑期猶嫌過重者，始有其適用；如別有法定減輕
    之事由，先依法定減輕事由減輕其刑後，科以最低刑度，猶
    嫌過重時，始得為之（最高法院105 年度台上字第1399號、
    105 年度台上字第1302號判決參照）；至於犯罪之動機、犯
    罪之手段或犯罪後之態度等情狀，僅可為法定刑內從輕科刑
    之標準，不得據為酌量減輕之理由，且刑法第59條原規定：
    「犯罪之情狀可憫恕者，得酌量減輕其刑。」於94年間修正
    為：「犯罪之情狀顯可憫恕，認科以最低度刑仍嫌過重者，
    得酌量減輕其刑。」其修正理由第1 點表明：「現行第59條
    在實務上多從寬適用，為防止酌減其刑之濫用，自應嚴定其
    適用之條件，以免法定刑形同虛設，破壞罪刑法定原則。」
    足見立法者透過修法以規範法院從嚴適用刑法第59條（最高
    法院105 年度台上字第253號判決參照）。查：本案被告因
    外遇及財務問題與被害人發生爭執，即憤而持水果刀多次朝
    被害人頸肩部及胸部攻擊，造成被害人因多處銳器傷、大量
    出血致出血性休克當場死亡，衡其犯罪情節，尚無任何特殊
    原因或情堪憫恕，於客觀上足以引起一般人同情之情狀，本
    院認本案尚無如對被告科處法定最低刑度（即有期徒刑10年
    ），猶嫌過重，而足以引起一般人同情之情形，要無依刑法
    第59條之規定酌減其刑之餘地。辯護意旨請求依刑法第59條
    規定減輕其刑云云（本院卷二第87頁），尚無可採。　
　㈢按刑罰之存在，除回應被害之一方或廣大民眾對於應報思維
    之強烈期待，亦在於秉持人性本善之精神，強調教化矯正之
    積極作用。查死刑之存在，就現階段之刑事政策而言，與其
    說是一種報應主義之產物，毋寧說是對於某種特別犯罪，實
    現理性正義的需求，並為維護社會秩序或增進公共利益所必
    要。由於死刑之諭知，為生命之剝奪，具有不可回復性，基
    於對生命價值、生命權及人道之基本尊重，法院對於重罪案
    件，應就個案整體觀察，除審酌刑法第57條所列舉科刑輕重
    之事項外，並應審酌犯罪行為人事後對於犯行之真誠坦白，
    悛悔實據，能否加以教化遷善，以及從主觀惡性與客觀犯行
    加以確切考量，死刑乃剝奪犯罪行為人之生命權，一經宣告
    確定及執行，即無回復可能，殺人者固往往惡性重大，然現
    今刑罰個別處遇制度非祇在滿足以往「以牙還牙」、「以眼
    還眼」之應報觀念，尤重在其「教育」之功能，立法者既未
    將殺人罪之法定刑定為唯一死刑，而將無期徒刑亦同列為選
    科之刑罰，其目的即在賦予審判者能就個案情狀，審慎酌定
    ，俾使尚有教化遷善可能之犯罪行為人保留一線生機（最高
    法院95年度台上字第4074、4566號、98年度台上字第7942號
    判決意旨參照）。又按有期徒刑為2月以上15年以下。但遇
    有加減時，得減至2月未滿，或加至20年，刑法第33條第3款
    定有明文。經查，刑法第271條第1項殺人罪之法定本刑為「
    死刑、無期徒刑或10年以上有期徒刑」，倘無其他刑之加重
    、減輕事由，法定刑應為死刑、無期徒刑、「10年以上，15
    年以下有期徒刑」，本件被告所犯殺人罪部分既無何加重或
    減輕之事由，則被告之宣告刑僅能於死刑、無期徒刑及10年
    以上15年以下有期徒刑間，擇一決定。法院在刑罰裁量思維
    之過程，其刑種選擇與刑度運用之科刑過程通常包括：⑴刑
    罰目的之確定（應報主義、一般預防主義及特別預防主義）
    ；⑵科刑事由之確認；⑶科刑之權衡（即依據刑罰目的與科刑
    事由，評價其影響科刑之意義。亦即綜合考量各種科刑事由
    在科刑決定上之重要程度，決定一定刑種與刑度之具體刑罰
    。刑罰裁量時，除應遵守憲法位階之平等原則，國際公約保
    障人權之原則，刑法所規定之責任原則，法理上所當然適用
    之重複評價禁止原則，以及各種有關實現刑罰目的與刑事政
    策之規範外，更必須依據犯罪行為人之個別具體犯罪情節、
    所犯之不法與責任之嚴重程度，以及行為人再社會化之預期
    情形等因素，在正義報應、預防犯罪與協助受刑人社會等多
    元刑罰目的間尋求衡平，而為適當之裁量。而立法者既將殺
    人罪之法定刑定為死刑、無期徒刑或10年以上有期徒刑，其
    目的即在賦予審判者能就個案情狀，審慎斟酌刑種與刑度，
    以求罰當其責，茲依刑法第57條各款情形，綜合分敘如下：
　⒈犯罪之動機、目的、犯罪行為人與被害人之關係：
　　犯殺人罪之行為人係欲置被害人於死而剝奪生命為目的，犯
    罪動機或源於外來因素（如受雇殺人），或因內在情緒驅動
    （如出於個人仇恨、貪欲），或基於複合式動機，而形成殺
    人意思，進而決意並著手殺人之行為，但關於因此產生殺意
    並進而下手實行之時間點，均未必屬預謀犯案。查：本案被
    告與被害人為夫妻關係，業如前述；而被告自承：我是大概
    在案發前3個月、4個月時發覺被害人有異常，我開始注意被
    害人，就發現被害人有外遇，我有傳簡訊給被害人說小孩很
    小，要被害人離外遇對象遠一點。另外我所有的薪水只留下
    新臺幣5,000元當作生活費，其他都交給被害人寄回越南去
    償還出來工作的貸款，但後來案發前1個月、2個月時，我有
    打電話給我父母，請我父母總結被害人一共寄回越南多少錢
    ，我才知道被害人沒有寄錢回越南等語（本院卷二第77頁至
    第79頁），就此證人乙○○亦證稱：被告一開始來我國工作時
    沒有喝醉酒的情形，後來被害人來我國後，被告開始有喝醉
    酒的情形，我到場處理時，被告就說是跟被害人吵架所以心
    情不好等語（本院卷二第63頁至第65頁），足認被告於本案
    案發前已懷疑被害人有外遇，且已因前開外遇問題及財務問
    題，與被害人多有爭吵，已影響其日常生活，且已對被害人
    心生憤怒不滿之情。
　⒉犯罪時所受之刺激　
　　就本案案發前之情形，被告陳稱：案發當天我上班被害人休
    假，被害人平常休假會煮飯給我吃，但當天被害人說她頭痛
    很累，後來我下班時有打電話給被害人，但被害人沒有接電
    話，我就把洗好的外套送去新北市○○區○○街000號給被害人
    ，被害人跟我說她已經要上班了，可是我看到被害人跟一名
    男子一起坐計程車回到新北市○○區○○街000號，後來我就要
    被害人拿手機給我看，我才看到手機內容都是與另一位男子
    傳的簡訊，也因為被害人沒有把我交給她的薪水寄回越南，
    我就想起來以前被害人在越南外遇過2次，我只想要被害人
    把事情講出來，後來我就很激動很生氣等語（本院卷二第76
    頁至第81頁），核與證人丁○○○所證稱：110年11月23日當天
    晚上我在睡覺，聽到被告與被害人在1樓大聲爭吵，我因此
    被吵醒，我聽到被告因為懷疑被害人手機裡面有些訊息是別
    的男人傳的，要被害人將手機拿給他，被害人一開始堅持不
    給被告看，後來被告拿到手機後把裡面的簡訊內容大聲讀出
    來，內容大概是感情的事情，他們兩人就關於被害人有其他
    男人的事情就開始發生爭吵，被告還有說被害人薪水很高，
    為何寄回越南的錢很少，就是吵關於金錢的事情等語（本院
    卷一第209頁至第215頁），及證人丙○○所證稱：當天在貨櫃
    屋內被告與被害人一直爭吵，兩人是爭吵有關被害人手機裡
    面簡訊的事情，被告還問被害人工作好幾個月為何只有越幣
    8,000萬，被告就一直調查被害人訊息及金錢問題等語（偵
    卷第104頁、本院卷一第240頁）之情節大致相符，是足認被
    告先前雖已認被害人有外遇，然其於案發前不久方目睹被害
    人手機中與外遇對象互傳之簡訊內容，而證實其猜測，被告
    主觀上認遭被害人背叛夫妻信任關係，加以被害人於財務上
    亦有所隱瞞，被告方於一時受氣憤情緒驅動或刺激而萌生殺
    意並下手實施犯罪，尚非預謀殺害被害人。
　⒊犯罪之手段
　　另就被告實施本案犯行之手段以觀，案發當日被告與證人丁○○○、被害人一同進入貨櫃屋後，被告與被害人發生爭吵，
    被告遂自貨櫃屋廚房拿取菜刀1支（即扣案如附表編號1所示
    菜刀），經證人丙○○將之藏起後，被告又至貨櫃屋外流理台
    拿取刀子2支（含扣案如附表編號1所示水果刀）入內，並再
    與其父母及被害人之母親以視訊方式通話，被告並要求其父
    母將其女兒叫醒看被害人最後一面後，即持扣案如附表編號
    1所示水果刀刺向被害人等情，業據證人丙○○、丁○○○證述在
    卷（本院卷一第219頁至第255頁、第241頁至第244頁），則
    被告於所持菜刀遭證人丙○○藏起後，又再度外出拿取刀具，
    復與其雙親及被害人之母視訊通話，稱要看被害人最後一面
    ，顯見被告此時當已萌生殺害被害人之意念；另被告又自承
    ：當天我拿水果刀刺向被害人胸口後，我看到被害人流很多
    血，我又捅了她幾刀，我一直朝她的胸口刺，刺進去後將刀
    子拔出來，又再繼續刺等語（偵卷第124頁），由被告上開
    持刀揮刺被害人之經過，可見被告當時已使盡全力，益足認
    被告殺意甚堅，然被告並非使用其他預藏之武器。
　⒋犯罪所生損害：
　　生命乃最高價值法益，而被害人為西元1996年生，此有被害
    人之外僑居留資料查詢-明細列印在卷可佐（偵卷第95頁）
    ，其遭被告驟然剝奪生命時僅年約25歲，被告所為除使被害
    人無端失去寶貴生命，且造成告訴人阮氏柳無法彌補回復之
    傷痛；又被告不顧與被害人共同育有之女兒尚屬稚齡幼童，
    狠心剝奪被害人生命，致其女兒除需承受失去母親外，尚需
    承受母親之死亡係父親所致此等悲劇，對其女之身心健康與
    人格發展戕害極重，亦損及其女日後對於家庭觀念之認知，
    顯將造成其女無法抹滅之心靈創傷；另被告因感情及財務問
    題即持刀攻擊被害人，其所為並使一般民眾就此社會重大刑
    案感到不安，危及日常生活安全，故其犯行所生損害至鉅。
　⒌犯罪行為人之生長背景、生活狀況、品行及智識程度：
    被告前無任何前案紀錄，有臺灣高等法院被告前案紀錄表在
    卷可參（本院卷一第9頁），素行尚佳；而被告自承其學歷
    為國中肄業，案發時年約27歲，與被害人結婚約5年多，雙
    方育有1名子女，現年約4歲，在越南由被告之父母照顧等智
    識程度及家庭生活經濟狀況（偵卷第15頁、本院卷二第83頁
    ）；另本案案發時被告擔任洗衣服工人，且其工作表現尚稱
    良好、認真，僅於被害人亦至我國工作後，方有因與被害人
    發生口角爭執，心情不佳故偶有飲酒曠職之情形等情，業據
    證人乙○○證述在卷（本院卷二第63頁），是足認被告常因感
    情問題情緒起伏過大而影響其正常工作及作息。
　⒍犯後態度：
　⑴被告於犯後為阻止證人丙○○、丁○○○使用行動電話報警求助，
    故而將渠等之手機打落在地，且隨即離開案發現場返回宿舍
    等情，業據證人丙○○、丁○○○證述在卷（偵卷第109頁至第11
    1頁、本院卷一第247頁、第226頁至第227頁），足認被告於
    犯後除未對被害人有任何救助之情外，亦阻止證人丙○○、丁○○○對外求援，使被害人之生命隨即消逝；然被告行兇後即
    前往宿舍並持菜刀割劃自己之頸部，而受有頸部撕裂傷約10
    公分以下之傷勢，經救護人員將其送往汐止國泰綜合醫院急
    救，經診治及傷口縫合手術，於110年11月24日離院等情，
    業據被告自承在卷（偵卷第15頁），並有汐止國泰綜合醫院
    110年11月24日診斷證明書在卷可佐（相字卷第48至49頁）
    ，足徵被告行兇後確有懊悔自殘之意。
　⑵另被告於警詢時即已坦承確有持刀朝被害人胸口猛刺等情（
    偵卷第15頁至第19頁），且其後偵查、本院準備程序及審理
    時均自白犯行，業如前述，且其所述犯罪情節核與在場證人
    丙○○、丁○○○所證述之內容大致吻合，尚難認其全無悔意，
    然其迄今仍未與告訴人達成和解，而尚未獲得原諒，並經告
    訴代理人當庭表示請求依法處理之犯後態度（本院卷二第85
    頁）。
　⒎本院審酌前揭有關量刑等一切情狀，認被告惡性並未達須永
    久監禁隔絕於社會之必要，惟被告因認被害人有外遇，及因
    財務問題，與被害人發生爭執，即以前述手法對被害人驟下
    殺手，鑄下大錯，除剝奪被害人生命外，亦造成其他親友及
    其與被害人共同育有之子女無可回復之心靈傷痛，其行為自
    需嚴重非難，而酌情量處如主文所示長期徒刑之刑期，以資
    懲儆。至公訴意旨雖請求為被告進行人格發展、心理衡鑑及
    再犯風險評估等心理鑑定，以作為量刑之參考等語（見臺灣
    士林地方檢察署檢察官111年度蒞字第920號補充理由書），
    然就被告本案犯行之相關量刑事項，業據本院敘明如前，即
    無調查之必要，併此敘明。
三、沒收部分：
    按供犯罪所用、犯罪預備之物或犯罪所生之物，屬於犯罪行
    為人者，得沒收之，刑法第38條第2項前段定有明文。經查
    ：
　㈠扣案如附表編號1所示水果刀1 支，雖係被告持之為本案犯行
    所用之物，惟被告供稱該水果刀係自貨櫃屋外流理台取得、
    非其所有等情（偵卷第15頁），卷內又查無證據足認該水果
    刀屬被告所有，復非違禁物，爰不予宣告沒收。
　㈡至扣案如附表編號2所示之菜刀1支，及扣案如附表編號3所示
    被告用以自刎之菜刀1支，均非屬供被告實施本案犯罪所用
    之物，故均不予宣告沒收。而扣案如附表編號4所示被告與
    被害人所有之行動電話各1支，分別係被告與被害人所持用
    之行動電話，而扣案如附表編號5所示被告犯案時所穿著之
    上衣、褲子等物，則核屬被告平日穿著蔽體之物，與本案犯
    罪並無直接關連，非供犯罪所用之物，均不予以宣告沒收，
    附此敘明。
四、按依刑法第95條規定，外國人受有期徒刑以上刑之宣告者，
    得於刑之執行完畢或赦免後，驅逐出境。是否一併宣告驅逐
    出境，固由法院酌情依職權決定之，採職權宣告主義。但驅
    逐出境，係將有危險性之外國人驅離逐出本國國境，禁止其
    繼續在本國居留，以維護本國社會安全所為之保安處分，對
    於原來在本國合法居留之外國人而言，實為限制其居住自由
    之嚴厲措施。故外國人犯罪經法院宣告有期徒刑以上之刑者
    ，是否有併予驅逐出境之必要，應由法院依據個案之情節，
    具體審酌該外國人一切犯罪情狀及有無繼續危害社會安全之
    虞，審慎決定之，尤應注意符合比例原則，以兼顧人權之保
    障及社會安全之維護（最高法院94年度台上字第404號判決
    意旨可資參照）。查被告為越南籍人士，且其為外籍勞工，
    有外僑居留資料查詢結果在卷可佐（偵卷第91頁），被告來
    台工作，本應遵守我國法律，卻在我國境內犯本件殺人罪，
    而受有期徒刑以上刑之宣告，其所為已對我國社會治安產生
    重大危害，依本件犯罪之情狀，本院認被告不宜在我國繼續
    居留，爰依刑法第95條之規定，併諭知被告於刑之執行完畢
    或赦免後，驅逐出境。
據上論斷，應依刑事訴訟法第299條第1項前段，刑法第271條第1
項、第95條，判決如主文。
本案經檢察官戊○○提起公訴，經檢察官江玟萱到庭執行職務。
中　　華　　民　　國　　111 　年　　8 　　月　　10　　日
                  刑事第五庭　審判長法　官  黃怡瑜
                                    法　官  黃瀞儀
                                    法  官  李郁屏
以上正本證明與原本無異。
如不服本判決，應於判決送達後20日內向本院提出上訴狀（應抄
附繕本），並應敘述具體理由。其未敘述上訴理由者，應於上訴
期間屆滿後20日內向本院補提理由書 (均須按他造當事人之人數
附繕本 )「切勿逕送上級法院」。告訴人或被害人如對於本判決
不服者，應具備理由請求檢察官上訴，其上訴期間之計算係以檢
察官收受判決正本之日期為準。
因疫情而遲誤不變期間，得向法院聲請回復原狀。
                                    書記官  李登寶
中　　華　　民　　國　　111 　年　　8 　　月　　10　　日
附錄本案論罪科刑法條：　
中華民國刑法第271條（普通殺人罪）
殺人者，處死刑、無期徒刑或10年以上有期徒刑。
前項之未遂犯罰之。
預備犯第1項之罪者，處2年以下有期徒刑。
附表
編號 扣案物名稱 卷證出處 1 水果刀1支 ⒈新北市○○區○○○路000 巷00○0 號旁貨櫃屋扣得。 ⒉本院111年保管字第211號編號4。 2 菜刀1支 ⒈新北市○○區○○○路000 巷00○0 號旁貨櫃屋扣得。 ⒉本院111年保管字第211號編號8、9。　 3 菜刀1支 ⒈新北市○○區○○○路000號宿舍內扣得。 ⒉本院111年保管字第72號編號1。 4 扣案IPHONE手機2支 新北市○○區 ○○○路000號宿舍內扣得 5 長袖白襯衫1件、黑灰背心1件 1.新北市○○區○○○路000號宿舍內扣得 2.本院111年保管字第211號編號10、11。